臺灣新北地方法院民事裁定
111年度消債更字第16號
聲  請  人  古芸卉

代  理  人  陳昭全律師（法扶律師）
上列聲請人依消費者債務清理條例聲請更生事件，本院裁定如下
：
    主  文
聲請人古芸卉自中華民國一百一十一年六月二十二日上午十一時
起開始更生程序。
命司法事務官進行更生程序。
    理  由
一、按債務人不能清償債務或有不能清償之虞者，得依本條例所
    定更生或清算程序，清理其債務；本條例所稱消費者，係指
    5年內未從事營業活動或從事小規模營業活動之自然人，前
    項小規模營業係指營業額平均每月新臺幣（下同）20萬元以
    下者；債務人無擔保或無優先權之本金及利息債務總額未逾
    1,200萬元者，於法院裁定開始清算程序或宣告破產前，得
    向法院聲請更生。消費者債務清理條例（下稱消債條例）第
    3條、第2條第1項、第2項、第42條第1項分別定有明文。又
    債務人對於金融機構負債務者，在聲請更生或清算前，應向
    最大債權金融機構請求協商債務清償方案，或向其住、居所
    地之法院或鄉、鎮、市、區調解委員會聲請債務清理之調解
    。債務人為前項請求或聲請，應以書面為之，並提出財產及
    收入狀況說明書、債權人及債務人清冊，及按債權人之人數
    提出繕本或影本，亦為消債條例第151條第1項、第2項所明
    定。再法院開始更生程序之裁定，應載明其年、月、日、時
    ，並即時發生效力；法院裁定開始更生或清算程序後，得命
    司法事務官行更生或清算程序，消債條例第45條第1項、第1
    6條第1項前段亦有明文可參。
二、本件聲請意旨略以：伊因信用卡消費及信用貸款，致積欠無
    擔保或無優先權之債務總金額為381萬9,391元。伊雖依消債
    條例向本院聲請前置調解，惟伊無法負擔還款方案，復尚有
    資產公司之債務未清償，致協商不成立，是伊實有不能清償
    債務之虞。又伊於5年內並未從事營業額平均每月20萬元以
    下之營業活動，復未經法院裁定開始清算程序或宣告破產，
    爰請求鈞院裁定准予更生等語。
三、經查：
  ㈠本件聲請人於消債條例施行後，向本院聲請債務清理調解程
    序，最大債權銀行中國信託商業銀行股份有限公司（下稱中
    信銀行），經評估後未提出還款方案，亦未於調解期日到庭
    ，致協商不成立等情，業經本院職權調取本院110年度司消
    債調字第872號卷（下稱司調卷）查明屬實，是本件聲請人
    所提更生之聲請所應審究者為其現況是否有不能清償債務或
    有不能清償之虞之情事。
  ㈡又聲請人主張有不能清償債務之虞之事實，業據其提出財產
    及收入狀況說明書、全國財產稅總歸戶財產查詢清單、民國
    108及109年度綜合所得稅各類所得資料清單、債權人清冊、
    財團法人金融聯合徵信中心查詢當事人綜合信用報告回覆書
    、勞工保險被保險人投保資料表、銀行存摺內頁影本、戶口
    謄本、臺灣新北地方法院所屬民間公證人黃昭宗事務所公證
    書、中國人壽保險單、中華民國人壽保險商業同業公會－保
    險業通報作業資訊系統資料查詢結果回覆書、房屋租賃契約
    書等件為證（見司調卷第6至26頁、第28至55頁、第64至65
    頁、本院卷第101至105頁）。聲請人陳稱其名下有中國人壽
    保險現金價值金共計30,200元，業據其提出之中國人壽保險
    單現金價值證明書為證（見本院卷第93至95頁）。再者，聲
    請人陳稱其現任職於南洋角鋼行，每月薪資收入為25,000元
    ，有在職薪資證明書、111年5月5日民事陳報狀、111年6月1
    4日調查筆錄（見司調卷第55頁、本院卷第69頁、第171至17
    2頁）在卷可稽。另聲請人主張其每月必要支出依新北市政
    府所公告之111年度新北市最低生活費之1.2倍即18,960元計
    算，經核符合消債條例第64條之2第1項規定；且依消債條例
    施行細則第21條之1第3項規定，聲請人若表明以行政院衛生
    福利部公布之最低生活費1.2倍計算必要支出，毋庸記載原
    因、種類及提出證明文件，是聲請人上開主張應為可採。
  ㈢是聲請人每月所得收入扣除合理之必要活支出後，每月尚餘6
    ,040元【計算式：25,000－18,960＝6,040】。倘將前開餘額6
    ,040元全部用以清償債務人債務，則須至少約53年方有可能
    清償完畢【計算式：3819,391÷（6,040×12）≒53，小數點以
    下四捨五入】，已遠超過一般更生方案以6年72期作為更生
    重建之基準，足認有不能清償之虞之情事，應予更生重建生
    活，始符消費者債務清理條例協助債務人重建更生之立法本
    意。
四、綜上所述，本件聲請人合於消債條例所定之條件，並未從事
    營業活動，且其確有不能清償債務之情事，又所負無擔保或
    無優先權之債務並未逾1,200萬元，亦未經法院裁定開始清
    算程序或宣告破產，復查無消債條例第6條第3項、第8條或
    第46條各款所定駁回更生聲請之事由存在，則聲請人聲請本
    件更生，應予准許。至聲請人於更生程序開始後，應另提出
    足以為債權人會議可決或經法院認為公允之更生方案以供採
    擇，俾免更生程序進行至依消債條例第61條規定應行清算之
    程度，附此敘明。
五、依消費者債務清理條例第11條第1項、第45條第1項、第16條
    第1項，裁定如主文。
中　　華　　民　　國　　111 　年　　6 　　月　　22　　日
                  民事第六庭  法  官  許瑞東
上為正本係照原本作成。
本件不得抗告。
本裁定已於111年6月22日上午11時公告。
中　　華　　民　　國　　111 　年　　6 　　月　　22　　日
                              書記官  曾怡婷